# 企业重组时长期股权投资的账务处理

提问人：whx669 时间：2014-07-01 10:55:08
1 、 2010 年 1 月 1 日，A公司投资B公司 700 万元，占B公司70%股权，B公司实收资本 1000 万元。 2 、 2010 年-2013年，B公司经营两年后亏了 2000 万，已经营不下去了，现在谋求和另一公司合作（与A公司不是关联关系），重组成立一个新的公司，重组后A公司不再存在。 3 、 2014 年 1 月 1 日，经协商最终达成一致意见，另一公司同意A公司以 100 万元占新成立公司10%的股权，完成重组。相当于A公司对B公司的投资最终卖了 100 万元。请问： A公司投资B公司的70%股权，按准则规定，应采用成本法核算。在重组日，A公司应承担的亏损怎么计算，是改成权益法确认应承担的亏损（如果改为权益法，不符合准则规定），还是计提减值准备？A公司的亏损金额是多少？重组日A公司的账务处理怎么做？ 请版主及各位高手发表一下意见，多谢！

回答人：chenyiwei
由于B公司在 2010 ～ 2013 年期间处于持续亏损状态，存在减值迹象，因此A公司应当在各年度末对其进行减值测试并计提减值准备。
由于另一公司同意合作是在 2014 年内新出现的情况，因此以前各年度计提减值准备时，A公司不应考虑 2014 年达成合作协议这一情况的影响。 如果根据以前各年度末的信息表明可收回金额为零的，则长期股权投资应全额计提减值准备。 2014 年将对B的股权作价100 万元换取新公司 10 ％股权时，应作如下会计处理： 借：可供出售金融资产——对新公司股权投资 100 借：长期股权投资减值准备 1000 贷：长期股权投资——B公司 1000 贷：投资收益 100